最高法院刑事判決　　　　　　　　　　　　　　　八十六年度台上字第五三四七號
　　上　訴　人　甲○○
右上訴人因過失致人於死案件，不服台灣高等法院高雄分院中華民國八十六年六月三
十日第二審判決（八十六年度交上訴字第三一號，起訴案號：台灣屏東地方法院檢察
署八十五年度偵字第七九二三號），提起上訴，本院判決如左：
    主  文
上訴駁回。
    理  由
按刑事訴訟法第三百七十七條規定，上訴於第三審法院，非以判決違背法令為理由，
不得為之。是提起第三審上訴，應以原判決違背法令為理由，係屬法定要件。如果上
訴理由狀並未依據卷內訴訟資料，具體指摘原判決不適用何種法則或如何適用不當，
或所指摘原判決違法情事，顯與法律規定得為第三審上訴理由之違法情形，不相適合
時，均應認其上訴為違背法律上之程式，予以駁回。本件上訴人甲○○上訴意旨略謂
：交通事故案件，應送請台灣省車輛行車事故鑑定委員會鑑定，以釐清肇事責任歸屬
，然本件並未送請鑑定及覆議，又死者郭漫雲並未領有重型機車駕駛執照，竟騎乘重
型機車，顯有過失責任，原審未向台灣省公路局屏東區監理所調閱郭漫雲之重型機車
駕駛執照資料，均有應於審判期日調查之證據未予調查之違法；現行小客車之車牌號
碼僅為六位數字，原判決記載上訴人駕駛：「Ｇ二－二二七三六號」車號自用小客貨
車，有判決理由矛盾之違法云云。惟查刑事訴訟法所稱應於審判期日調查之證據，係
指與待證事實有重要關係，在客觀上認為應行調查者而言；故某項證據有無調查之必
要，或應否送請鑑定，事實審法院本有自由裁量之職權，倘綜合已調查之卷證資料即
足為事實之判斷，縱未送鑑定或為其他無益之調查，仍無違法之可言。原判決依憑上
訴人之供認情節，警制之道路交通事故調查報告表、現場照片與相驗屍體證明書、驗
斷書、勘驗筆錄等，認定上訴人有其事實欄所載之犯行。並就上訴人為從事駕駛業務
之人，於案發時駕車行經學校前有閃光黃燈之行人穿越道前，未注意減速慢行，作隨
時停車之準備，反以時速五、六十公里之速度超速行駛致肇事，撞及騎乘機車欲橫越
馬路之郭漫雲受創死亡，上訴人之過失行為至為明顯，且與郭漫雲之死亡間，有相當
因果關係等情，詳加說明。因將第一審判決撤銷後，改判仍論處上訴人從事業務之人
，因業務上之過失致人於死罪刑。則本件上訴人之犯罪事證既臻明確，原審未送請車
輛行車事故鑑定委員會鑑定，自難指為違法。而郭漫雲縱未領有重型機車駕駛執照，
亦僅屬違規行為。況上訴意旨並未具體表明如經送請鑑定或調查郭漫雲機車駕駛執照
資料，原判決即不能為同一事實之認定，要非適法之第三審上訴理由。至原判決對上
訴人所駕駛小客貨車之「Ｇ二－二七三六號」車牌號碼雖誤植為「Ｇ二－二二七三六
號」，但此文字誤寫之單純訴訟程序上違誤，得以裁定更正，並不影響於全案情節與
判決本旨，依刑事訴訟法第三百八十條之規定，仍不得執為合法之上訴理由。依上開
說明，應認其上訴為違背法律上之程式，予以駁回。
據上論結，應依刑事訴訟法第三百九十五條前段，判決如主文。
中      華      民      國    八十六    年      九      月      十一    日
                              最高法院刑事第二庭
                                  審判長法官  施  文  仁
                                        法官  陳  炳  煌
                                        法官  張  淳  淙
                                        法官  洪  文  章
                                        法官  林  錦  芳
      右正本證明與原本無異
                                              書  記  官
中      華      民      國    八十六    年      九      月      十八    日
